【裁判字號】    95,易緝,49
【裁判日期】    950530
【裁判案由】    毒品危害防制條例
【裁判全文】
臺灣臺北地方法院刑事判決              95年度易緝字第49號
公  訴  人  臺灣臺北地方法院檢察署檢察官
被      告  甲○○
                    現因另案羈押於臺灣士林看守所
上列被告因毒品危害防制條例案件，經檢察官提起公訴（94年度
毒偵字第2672號）及移送併案審理（94年度毒偵字第1926號、95
年度毒偵字第3143號）後，被告於準備程序時就被訴事實為有罪
之陳述，本院合議庭裁定由受命法官獨任以簡式審判程序進行，
茲判決如下：
    主  文
甲○○連續施用第二級毒品，累犯，處有期徒刑捌月，扣案之甲
基安非他命貳包（不含包裝袋，淨重共壹點肆公克）沒收銷燬
，包裝袋貳只沒收。
    事  實
一、甲○○曾有違反麻醉藥品管理條例前科，並於民國八十八年
    間因竊盜案件，經臺灣士林地方法院以八十八年度易字第一
    ○九六號判決處有期徒刑十月，並由臺灣高等法院以八十九
    年度上易字第一九九二駁回上訴而確定，嗣入監服刑後，於
    九十二年一月二十日執行完畢。又因施用毒品案件，經臺灣
    桃園地方法院以八十九年度毒聲字第一號裁定令入勒戒處所
    觀察、勒戒後，認有繼續施用毒品之傾向，再由同法院以八
    十九年度毒聲字第四八二號裁定入戒治處所強制戒治，嗣經
    裁定停止強制戒治及撤銷停止強制戒治（八十九年度毒聲字
    第三八二七號、八十九年度毒聲字第五一三七號）後，至九
    十一年六月五日強制戒治執行完畢，並由臺灣桃園地方法院
    檢察署檢察官於同日以九十一年度戒偵字第三五○號為不起
    訴處分確定。詎甲○○猶不思悔改，竟於前開強制戒治執行
    完畢後五年內之九十四年三月間某日起至九十五年三月七日
    二十一時許之期間，基於施用第二級毒品甲基安非他命之概
    括犯意，在其當時於臺北縣蘆洲市○○街三九九號居所之地
    下室車庫內、臺北縣中和市○○路附近加油站之廁所等處，
    利用將甲基安非他命置入玻璃球內燒烤產生煙霧之方式，以
    每一至二星期一次之頻率，連續施用第二級毒品甲基安非他
    命。嗣於：
  (一)九十四年四月十三日二十一時三十分許，甲○○行經臺北市
    萬華區○○路與成都路口時，因形跡可疑為臺北市政府警察
    局萬華分局警員盤檢，嗣警方經徵得甲○○之同意，於甲○
    ○之隨身背包內查獲其持有之甲基安非他命一包（淨重零點
    三二公克），經採取其尿液送驗後，鑑定人判定其尿液呈甲
    基安非他命陽性反應，因而查獲。
  (二)九十四年九月七日九時許，因臺北市政府警察局北投分局警
    員於甲○○當時於臺北市○○區○○街四五八巷十二號居所
    前發現其形跡可疑，遂予攔查，甲○○便主動將其身上攜帶
    之第一級毒品海洛因（其涉及施用第一級毒品部分並非本案
    審理範圍，詳如後述）一包及第二級毒品甲基安非他命一包
    （淨重一點零四公克）交由警方查扣，並自承其施用第二級
    毒品之行為。經警方採取其尿液送驗後，鑑定人判定其尿液
    呈甲基安非他命陽性反應，因而查獲。
  (三)九十五年三月八日九時許，經臺中市警察局第二分局持臺灣
    臺中地方法院所核發之搜索票，至甲○○之居所即其友人劉
    黛華所有之臺北縣蘆洲市○○街三九九號四樓屋內搜索，在
    甲○○之房間扣得摻有海洛因之香菸一支（其涉及施用第一
    級毒品部分，另由臺灣板橋地方法院檢察署檢察官起訴），
    甲○○並自承其施用第二級毒品之行為。經配合警方採取尿
    液送驗後，鑑定人判定其尿液呈甲基安非他命陽性反應，因
    而查獲。
二、案經臺北市政府警察局萬華分局報請臺灣臺北地方法院檢察
    署檢察官偵查起訴，並由臺灣板橋地方法院檢察署檢察官及
    臺灣士林地方法院檢察署檢察官移送本院併辦。
    理  由
一、上述事實，已據被告甲○○坦白承認，又其於九十四年四月
    十三日、同年九月七日、九十五年三月八日經查獲後，於警
    察局所採集之尿液經送檢驗結果，均呈現甲基安非他命陽性
    反應之事實，有臺灣尖端先進生技醫藥股份有限公司九十四
    年四月二十六日濫用藥物檢驗報告單、臺灣檢驗科技股份有
    限公司九十四年九月二十二日濫用藥物尿液檢驗報告、詮昕
    科技股份有限公司九十五年三月二十二日濫用藥物尿液檢驗
    報告各一紙在卷可參，此為鑑定機關本於專業知識及以精密
    儀器測試後所得之結論，自可憑信，而扣案之透明結晶體二
    包（分別為淨重零點三二公克及一點零四公克）經臺北市政
    府警察局刑事鑑識中心鑑定之結果，均檢出甲基安非他命之
    成分，有臺北市政府警察局九十四年八月二十六日北市鑑毒
    字第二六三號、九十五年二月二十七日北市鑑毒字第一一○
    七號鑑驗通知書各一紙可稽，故被告自白施用甲基安非他命
    ，應與事實相符，而堪採信。又被告曾於八十九年間經臺灣
    桃園地方法院以八十九年度毒聲字第一號裁定令入勒戒處所
    觀察、勒戒後，認有繼續施用毒品之傾向，再由同法院以八
    十九年度毒聲字第四八二號裁定入戒治處所強制戒治，嗣經
    裁定停止強制戒治及撤銷停止強制戒治（八十九年度毒聲字
    第三八二七號、八十九年度毒聲字第五一三七號）後，至九
    十一年六月五日強制戒治執行完畢，並由臺灣桃園地方法院
    檢察署檢察官於同日以九十一年度戒偵字第三五○號為不起
    訴處分確定等情，有臺灣高等法院被告全國前案紀錄表一份
    附卷足憑，故本案事證明確，被告於前開強制戒治完畢後五
    年內，再次施用第二級毒品之犯行，堪以認定。
二、查甲基安非他命係毒品危害防制條例第二條第二項第二款所
    定之第二級毒品，不得非法持有、施用。故核被告之所為，
    係犯同條例第十條第二項施用第二級毒品罪。而其於施用甲
    基安非他命前及同時之持有甲基安非他命犯行，為其施用之
    高度行為所吸收，不另論罪。又本案被告曾於臺北市○○區
    ○○路與成都路口因持有第二級毒品甲基安非他命為警查獲
    ，是其持有第二級毒品犯行之行為地係本院管轄區域，本院
    就本案應有管轄權，應予敘明。被告除於九十四年三月間某
    日起至同年四月十三日止連續施用甲基安非他命多次外，又
    於前開犯罪事實欄所載時、地多次施用甲基安非他命之事實
    ，雖未據公訴人起訴，然本院認此部分與本案已起訴部分有
    連續犯之裁判上一罪關係，亦為起訴之效力所及，本院應併
    予審理。被告多次施用甲基安非他命之行為，均時間緊接，
    手法相同，所犯係犯罪構成要件相同之罪名，顯係基於概括
    犯意而反覆為之，應依連續犯規定，論以一罪，並加重其刑
    。另查被告前於八十八年間因竊盜案件，經臺灣士林地方法
    院以八十八年度易字第一○九六號判決處有期徒刑十月，並
    由臺灣高等法院以八十九年度上易字第一九九二駁回上訴而
    確定，嗣入監服刑後，於九十二年一月二十日執行完畢等情
    ，有臺灣高等法院被告全國前案記錄表在卷可稽，其於五年
    以內再犯本案有期徒刑之罪，為累犯，應加重其刑，其有二
    種刑之加重事由，應遞加重之。爰審酌被告曾因施用毒品經
    令入戒治處所強制戒治後，仍未能戒斷其施用毒品之惡習，
    足見其陷溺已深，惟因施用毒品均僅係戕害其自己身心並無
    加害他人，犯罪後坦承犯行、態度尚稱良好等一切情狀，量
    處如主文所示之刑。
三、扣案之甲基安非他命二包（淨重共一點三六公克，經取零點
    零二公克鑑驗，餘一點三四公克）為第二級毒品，應依毒品
    危害防制條例第十八條第一項前段之規定，沒收銷燬之。扣
    案之保存甲基安非他命之空包裝袋二個，均為被告所有供施
    用甲基安非他命所用之器具，均依刑法第三十八條第一項第
    二款規定沒收。至鑑定單位取出之甲基安非他命零點零二公
    克部分，因供鑑驗而用罄滅失，不另予宣告沒收銷燬，併予
    敘明。
四、臺灣士林地方法院檢察署九十四年度偵字第一九二六號併辦
    意旨略以：被告甲○○於九十四年九月五日十九時許，在臺
    北市○○區○○街四五八巷十二號三樓之住處，施用第一級
    毒品海洛因，嗣於同年月七日九時許為警查獲，因認其所涉
    違反毒品危害防制條例第十條第一項施用第一級毒品罪嫌與
    本案被告甲○○被訴部分具有連續犯之裁判上一罪關係，因
    而移送本院併案審理云云。惟本案起訴書所載之犯罪事實僅
    限於被告所為施用第二級毒品之犯行，而與施用第一級毒品
    部分之犯行係不同罪名，且被告施用第一、二級毒品之方式
    互有不同，並非同一行為，亦無想像競合之裁判上一罪關係
    。是上開併案意旨中關於被告涉犯施用第一級毒品海洛因部
    分，與本案無連續犯或想像競合之裁判上一罪關係可言，本
    院尚無從併辦審判，均應退回由檢察官另為適法之處理，附
    此敘明。
據上論斷，應依刑事訴訟法第二百七十三條之一第一項、第二百
九十九條第一項前段，毒品危害防制條例第十條第二項、第十八
條第一項前段，刑法第十一條、第五十六條、第四十七條、第三
十八條第一項第二款，判決如主文。
本案經檢察官蕭惠菁到庭執行職務。
中    華    民    國    95    年    5     月    30    日
                  刑事第十庭    法  官  林柏泓
如不服本判決，應於判決送達後十日內，向本院提出上訴狀。
以上正本證明與原本無異。
                                書記官  柯貞如
中    華    民    國    95    年    5     月    30    日
附錄法條：
毒品危害防制條例第十條第二項
施用第二級毒品者，處三年以下有期徒刑。


司法院資訊處製作；財團法人民間司法改革基金會備份。
